【裁判字號】    98,訴,845
【裁判日期】    980706
【裁判案由】    清償債務
【裁判全文】
臺灣桃園地方法院民事判決               98年度訴字第845號
原      告  桃園縣新屋鄉農會
法定代理人  甲○○
訴訟代理人  乙○○○
被      告  丙○○原名：楊淑.
上列當事人間請求清償債務事件，於民國98年6月22日辯論終結
，本院判決如下：
    主  文
被告應給付原告新台幣貳佰柒拾捌萬伍仟柒佰壹拾元，及自民國
九十七年二月十二日起至清償日止，按年息百分之八點三九計算
之利息，並自民國九十七年三月十二日起至清償日止，逾期在六
個月以內者，按上開利率百分之十，逾期超過六個月部分，按上
開利率百分之二十計算之違約金。
訴訟費用由被告負擔。
    事實及理由
一、原告主張：訴外人王品元邀同被告為連帶保證人於民國93年
    8 月12日，向原告借款新臺幣（下同）3 百萬元，雙方約定
    借款期間為10年，應於103 年8 月12日清償完畢，自借款日
    起分20期，每6 個月1 期，第1 期至第6 期付息不還本金，
    第7 期至第20期平均攤還本金，並按借款餘額，依行政院農
    委會規定之利率年息2%機動利率計付，貸款逾期時，逾期本
    金改按中國農民銀行基本放款利率即8.39% 計息，自逾期之
    日起，逾期6 個月以內者，按上開利率10％；超過6 個月者
    ，按上開利率20％計付違約金，並約定如有任何一宗債務不
    依約清償本金息者，債務視為全部到期。詎訴外人王品元繳
    交本息至97年2 月12日，即未繳納本息，依約應視同全部到
    期，總計尚欠原告如主文第1 項所示之本金、利息與違約金
    。爰依消費借貸、連帶保證之法律關係，提起本件訴訟等語
    ，並聲明：如主文所示。
二、被告則以：我是本件借款之連帶保證人，但是本件借款之主
    債務人即訴外人王崑成說他只有一、二次沒辦法繳，且因為
    1 期要還款20幾萬元，訴外人王崑成一下子籌不出來，所以
    我希望原告能先找訴外人王崑成求償等語，並聲明原告之訴
    駁回。
三、原告主張之上開事實，業據其提出放款借據、抵押權設定契
    約書、請求金額明細表、中國農民銀行基本放款利率表、全
    國農業金庫基本利率異動表表（以上均影本）為證，核屬相
    符；且被告就原告主張其為訴外人王崑成向原告借款之連帶
    保證人及訴外人王崑成尚積欠原告上開借款之事實，亦未爭
    執，此部分事實，已堪認定。被告雖仍以上情置辯，惟按保
    證債務之所謂連帶，係指保證人與主債務人負同一債務，對
    於債權人各負全部給付之責任者而言，此就民法第272 條第
    1 項規定連帶債務之文義參照觀之甚明（最高法院45年臺上
    字第1426號判例參照）。查訴外人王崑成並未依約清償系爭
    借款之本息，已如前述，被告為訴外人王崑成之連帶保證人
    ，依上說明，自應與主債務人即借款人王崑成負同一之清償
    責，被告所陳希望原告先找訴外人王崑成求償等語，即非可
    採。
四、按消費借貸契約，借用人應於約定期限內，返還與借用物種
    類、品質、數量相同之物；又保證者，謂當事人約定，一方
    於他方之債務不履行債務時，由其代負履行責任之契約；另
    遲延之債務，以支付金錢為標的者，債權人得請求依法定利
    率計算之遲延利息，但約定利率較高者，仍從其約定利率，
    民法第478 條前段、第739 條及第233 條第1項 分別定有明
    文。本件訴外人王崑成自97年2 月12日起未付系爭借款本息
    ，依兩造約定，全部債務視為全部到期，訴外人王崑成應即
    全部清償，並給付約定之利息及違約金，被告為訴外人王崑
    成對原告所負前開債務之連帶保證人，應就上開債務負連帶
    清償之責，從而原告依消費借貸及連帶保證之契約關係，請
    求被告給付如主文第1 項所示之金額、利息及違約金，自無
    不合，應予准許。
六、結論：本件原告之訴為有理由，依民事訴訟法第78條，判決
    如主文。
中   華   民   國     98     年    7    月    6     日
                      民事第二庭  法  官   尹   良
以上正本係照原本作成。
如對本判決上訴，須於判決送達後二十日內向本院提出上訴狀。
中   華   民   國     98     年    7    月    7     日
                                  書記官   吳瓊英


司法院資訊處製作；財團法人民間司法改革基金會備份。
